【裁判字號】    98,簡上,177
【裁判日期】    980826
【裁判案由】    給付簽帳卡消費款
【裁判全文】
臺灣臺中地方法院民事判決  98年度簡上字第177號
上  訴  人  國泰世華商業銀行股份有限公司
法定代理人  甲○○
訴訟代理人  丁○○
            戊○○
被上訴人    乙○○
訴訟代理人  丙○○
上列當事人間請求給付簽帳卡消費款事件，上訴人對於中華民國
98年6月2日本院豐原簡易庭98年度豐簡字第202號第一審判決提
起上訴，本院於98年8月12日言詞辯論終結，判決如下：
    主    文
上訴駁回。
第二審訴訟費用由上訴人負擔。
    事實及理由
一、本件上訴人主張：第一審共同被告丙○○於民國92年11月10
    日，與伊簽訂信用卡使用契約，嗣於93年7月5日，邀同被上
    訴人向伊申請加辦附卡供被上訴人使用，約定正、附卡持卡
    人就其各別使用信用卡所生之應付帳款互負連帶清償責任，
    應於當期繳款截止日前繳付消費款，逾期喪失期限利益，按
    年息百分之19.7計算利息。至98年1月9日止，丙○○簽帳消
    費金額為新台幣 (下同)159,686元被上訴人消費金額為
    12,019元，共計171,705元，均逾期未繳，並積欠利息8,724
    元。求為命被上訴人與丙○○連帶給付伊180,429元，及其
    中171,705元自98年1月10日起至清償日止，按年息百分之
    19.7計付利息之判決 (原審命丙○○給付上訴人167,799元
    及其中159,686元自98年1月10日起至清償日止，按年息百分
    之19.7計付利息。及丙○○與被上訴人連帶給付上訴人
    12,630元，及其中12,019元自98年1月10日起至清償日止，
    按年息百分之19.7計付利息；駁回上訴人其餘請求。丙○○
    及被上訴人就其敗訴部分，未據聲明不服)。
二、被上訴人則以：伊申請附卡時，未注意申請書上所載「正、
    附卡持卡人就其各別使用信用卡所生之應付帳款互負連帶清
    償責任」之約定，不知有此項約定，上訴人請求伊對丙○○
    之簽帳消費負連帶清償責任，顯失公平等語，資為抗辯。
三、上訴人就其主張之事實，已據提出信用卡申請書及約定條款
    、附卡加辦申請書、消費明細表、消費帳款債權明細表為證
    ，並為被上訴人所不爭，自屬真實。按定型化契約條款因字
    體、印刷或其他情事，致難以注意其存在或辨識者，該條款
    不構成契約之內容，消費者保護法施行細則第12條前段定有
    明文。被上訴人向上訴人申辦系爭信用卡附卡所填具之「附
    卡加辦申請書」及所附約定條款，係上訴人為與不特定多數
    客戶訂立同類契約，預先擬定契約條款之定型化契約。該申
    請書持卡人聲明第5條雖記載「正、附卡持卡人就其各別使
    用信用卡所生之應付帳款互負連帶清償責任」等語，約定條
    款第3條第1項亦有同旨文字。惟信用卡之附卡係依附於正卡
    而領用，上開約定令附卡持卡人對正卡之消費帳款連帶負清
    償責任，加重其責任，及負擔非其所能控制之危險，通常非
    其所能預期，應予明顯標示，提供消費者合理機會了解該條
    款之內容，始無違誠信而非顯失公平。上開申請書持卡人聲
    明共有12條，約定條款共28條，其字體細小，系爭條款亦無
    特別標示，提示附卡申請人注意，依上說明，該條款應不構
    成契約之內容。從而，上訴人請求被上訴人就丙○○使用正
    卡消費之簽帳款本息，與丙○○連帶負清償責任，尚非有據
    ，不應准許。原審就此部分為上訴人敗訴之判決，並無不合
    。上訴論旨，指摘原判決此部分為不當，求予廢棄，非有理
    由。
四、據上論結，本件上訴為無理由。依民事訴訟法第436條之1第
    3項、第449條第1項、第78條，判決如主文。
中    華    民    國    98    年    8     月    26    日
                  民事第六庭  審判長法  官  李彥文
                                    法  官  周靜秀
                                    法  官  吳美蒼
正本係照原本作成。
不得上訴。
中    華    民    國    98    年    9     月    1     日
                                    書記官  李秋瓊


司法院資訊處製作；財團法人民間司法改革基金會備份。
